臺灣彰化地方法院彰化簡易庭民事簡易判決
110年度彰簡字第452號
原      告  賴昱菖
被      告  顧勝裕
上列當事人間損害賠償事件，原告提起刑事附帶民事訴訟，經本
院刑事庭裁定移送（110年度交簡附民字第26號），本院於民國1
10年10月20日言詞辯論終結，判決如下：
    主  文
被告應給付原告新臺幣33,345元，及自民國110年4月30日起至清
償日止按年息5％計算之利息。
原告其餘之訴駁回。
本判決第1項得假執行。 
    事實及理由
原告聲明：被告應給付原告新臺幣（下同）112,786元，及自起
  訴狀繕本送達翌日起至清償日止，按年息5％計算之利息。陳述
  ：
  ㈠被告於民國109年6月3日下午，騎乘車牌號碼000-000號普通
    重型機車，沿彰化縣芬園鄉彰南路1段由北往南方向行駛，
    行經該路段建818號前附近時，本應注意汽車迴車前，應暫
    停並顯示左轉燈光，看清無來往車輛，始得迴轉，而依當時
    情形，並無不能注意之情形，竟疏於注意，貿然在該處左轉
    迴車，適原告騎乘車牌號碼000-000號普通重型機車，沿同
    路段由南往北方向駛至，為閃避失控而自摔，受有左側肩膀
    及頭部挫傷、右肘、右膝及左手擦傷等傷害。
  ㈡原告大學畢業，任職公務員，月薪約4至5萬元，未受領強制
    險給付。被告因過失不法侵害原告之身體、健康，應賠償原
    告醫療費（含復健費用）11,696元、就醫交通費5,940元、
    非財產上損害即精神慰撫金100,000元，合計112,786元。
  ㈢為此依侵權行為之法律關係，請求判決如聲明所示。
被告聲明：原告之訴駁回。陳述：被告高中肄業，務農，月薪2
  3,800元，對於原告主張之事實不爭執。
民法第184條第1項前段規定「因故意或過失，不法侵害他人之
  權利者，負損害賠償責任」，第217條第1項規定「損害之發生
  或擴大，被害人與有過失者，法院得減輕賠償金額，或免除之
  」；道路交通安全規則第94條第3項前段規定「汽車行駛時，
  駕駛人應注意車前狀況及兩車並行之間隔，並隨時採取必要之
  安全措施」，第106條第5款規定「汽車迴車時，應依下列規定
  ：五、汽車迴車前，應暫停並顯示左轉燈光或手勢，看清無來
  往車輛，並注意行人通過，始得迴轉」。經查：
  ㈠原告主張之侵權行為事實，業經本院調取刑事庭110年度交簡
    字第889號案件卷宗提示辯論，且為被告不爭執，堪信為真
    。依民法第184條第1項前段規定，被告應對原告負過失侵權
    行為損害賠償責任。
  ㈡依前開卷宗所附道路交通事故現場圖、調查報告表、照片，
    被告騎乘機車，行經劃設行車分向線路段左轉迴車時，未注
    意讓對向直行而由原告騎乘之機車先行，違反道路交通安全
    規則第106條第5款規定，原告疏未注意車前狀況，適採安全
    措施，違反同規則第94條第3項前段之規定，本院認定肇事
    因素比例分別為原告3/10、被告7/10，應適用民法第217條
    第1項過失相抵。
民法第193條規定「不法侵害他人之身體或健康者，對於被害
  人因此喪失或減少勞動能力或增加生活上之需要時，應負損害
  賠償責任」，第195條第1項前段規定「不法侵害他人之身體、
  健康、名譽、自由、信用、隱私、貞操，或不法侵害其他人格
  法益而情節重大者，被害人雖非財產上之損害，亦得請求賠償
  相當之金額」。經查：
  ㈠原告主張其因車禍支出醫療費11,696元、交通費5,940元之
    事實，業據其提出收據、發票為證，且為被告不爭執，堪信
    為真。
  ㈡原告為大學畢業，任職公務員，月薪約4、5萬元，被告為高
    中肄業，務農，月薪23,800元，又被告於107年至109年之財
    產所得依序為132,000元、130,900元、0元，其有西元2000
    年份之汽車1輛等情，為兩造不爭執。爰審酌被告係因過失
    不法侵害原告之身體、健康，且為肇事主因，原告為肇事次
    因，原告傷勢不輕，身心痛苦不堪，並衡量兩造上述學歷、
    職業、經濟狀況，認原告請求非財產上之損害即慰撫金以3
    萬元為適當；逾此部分，容屬無憑。
民法第217條第1項規定「損害之發生或擴大，被害人與有過失
  者，法院得減輕賠償金額，或免除之」。經查：原告所受損害
  合計47,636元（計算式：11,696+5,940+30,000＝47,636），而
  被告肇事因素比例為7/10，原告為3/10，依上開規定以該比例
  過失相抵後，原告之損害為33,345元（計算式：47,636*7/10≒
  33,345，元以下四捨五入），此部分主張，應屬有據；逾此部
  分，容屬無憑。從而原告依侵權行為之法律關係，請求被告給
  付33,345元，及自起訴狀繕本送達翌日即110年4月30日起至清
  償日止，按年息5％計算之法定遲延利息，為有理由，應予准許
  ；逾此部分為無理由，應予駁回。
本件係適用簡易程序所為被告敗訴之判決，就原告勝訴部分，
  應依職權宣告假執行。
本件判決事證已臻明確，兩造其餘主張及舉證，核與判決結果
  無影響，不另論述。
本件原告係提起刑事附帶民事訴訟，經本院刑事庭裁定移送，
  依刑事訴訟法第504條第2項規定免納裁判費，且未支出其他訴
  訟費用，故毋庸為訴訟費用負擔之諭知。
中　　華　　民　　國　　110 　年　　11　　月　　3 　　日
                  彰化簡易庭  法    官  廖政勝
以上正本係照原本作成。
如不服本判決，應於判決送達後20日內，向本院提出上訴狀，並
按應送達於他造之人數提出繕本或影本，及繳納第二審裁判費。
中　　華　　民　　國　　110 　年　　11　　月　　3 　　日
                              書 記 官  梁高賓